【裁判字號】    95,訴,220
【裁判日期】    950523
【裁判案由】    違反毒品危害防制條例
【裁判全文】
臺灣新竹地方法院宣示判決筆錄           95年度訴字第220號
公  訴  人  臺灣新竹地方法院檢察署檢察官
被      告  乙○○
                    （另案在臺灣新竹監獄執行中）
指定辯護人  本院公設辯護人  甲○○
上列被告因違反毒品危害防制條例案件，檢察官提起公訴（94年
度偵字第5413號）後，聲請改依協商程序而為判決，本院於中華
民國95年5 月23日下午5 時，在本院刑事第九法庭宣示判決，出
席職員如下：
法官起立朗讀判決主文、犯罪事實要旨、附記事項、處罰條文，
及告以上訴限制、期間並提出上訴狀之法院，且諭知記載其內容
：
一、主  文：
    乙○○意圖販賣而持有第四級毒品，處有期徒刑壹年拾月。
    扣案如附表所示之藥錠均沒收銷燬之。
二、犯罪事實要旨：
    乙○○明知"硝甲西泮"（硝甲氮平，Nimetazepam， 俗稱一
    粒眠、紅豆）、"安定"（二氮平，Diazepam）及"硝西泮"（
    耐妥眠，Nitrazepam ）等均為政府公告管制之第四級毒品，
    均不得非法持有，竟於民國94年1 月初某日，在位於苗栗縣
    頭份鎮之元寶遊藝場地下停車場處，因綽號「阿春」之不詳
    姓名年籍之成年男子告以因缺錢，是以願以半價出售所持有
    之上揭毒品等語後，即以新臺幣1 萬3 千多元之價格，向該
    綽號「阿春」之成年男子購入含有上揭第四級毒品" 硝甲西
    泮"、"安定"（二氮平，Diazepam ）及" 硝西泮 "成分之藥
    錠766 顆（分別為黃色圓形藥錠750 顆，已分裝75小包、紅
    白相間膠囊9 顆、淺紅色菱形藥錠4 顆及淺紅色圓形藥錠3
    顆）後，思及如有機會亦可出售予他人以牟利，乃基於意圖
    販賣第四級毒品而持有之犯意，而持有含有上揭第四級毒品
    " 硝甲西泮"、"安定"（二氮平，Diazepam ）及" 硝西泮 "
    成分之藥錠。嗣其於94年1 月10日，其攜帶上開藥錠，偕同
    不知情之友人田季鑫，共同前往新竹縣竹北市○○路○ 段450
    巷36號處，欲探訪友人張文龍及張文昇等人，於同日17時許
    ，為警在上揭處所前當場查獲，並自其委託不知情之田季鑫
    所背之背包中起出前開藥錠，因而循線查悉上情。
三、扣案之藥錠766 顆，經送內政部警政署刑事警察局鑑定結果
    ，編號01，750 顆，經拆封檢視內有藥錠75小包，予以編號
    A1至A75 。編號02，9 顆，經拆封檢視內有1 包，予以編號
    B 。編號03，4 顆，經拆封檢視內有藥錠1 包，予以編號C
    。編號04，3 顆，經拆封檢視內有藥錠1 包，予以編號D 。
    （一）編號A1至A75 ：經檢視內均含黃色圓形藥錠，外觀型
    態均相似。驗前總毛重158.76公克（包裝塑膠袋總重約26.
    25公克）。編號A1：總淨重1.75公克，共取0.35公克鑑定用
    罄，總餘1.40公克。檢出四級毒品"硝甲西泮"（硝甲氮平，
    Nimetazepam ，俗稱一粒眠、紅豆）成分。（二）編號B ：
    經檢視均為紅白相間膠囊，外觀型態均相似。驗前總毛重
    3.57公克（包裝塑膠袋重0.31公克）。總淨重3.26公克，共
    取0.72公克鑑定用罄，總餘2.54公克。檢出四級毒品"安定
    "（二氮平，Diazepam）、"硝西泮" （耐妥眠，Nitrazepam
    ）等成分。（三）編號C ：經檢視均為淺紅色菱形藥錠，外
    觀型態均相似。驗前總毛重1.43公克（包裝塑膠袋重0.30公
    克）。總淨重1.13公克，共取0.55公克鑑定用罄，總餘0.58
    公克。檢出四級毒品"硝甲西泮"（硝甲氮平，Nimetazepam
    ，俗稱一粒眠、紅豆）、"硝西泮" （耐妥眠，Nitrazepam）
    等成分。（四）編號D ：經檢視均為淺紅色圓形藥錠，外觀
    型態均相似。驗前總毛重1.14公克（包裝塑膠袋重0.31公克
    ）。總淨重0.83公克，共取0.27公克鑑定用罄，總餘0.56公
    克。檢出四級毒品"安定"（二氮平，Diazepam）、" 硝甲西
    泮"（硝甲氮平，Nimetazepam，俗稱一粒眠、紅豆）等成分
    等情，有該局94年4 月28日刑鑑字第0940032333號鑑定書1
    份在卷足稽，是扣案如附表所示之藥錠均為第四級毒品，應
    均依毒品危害防制條例第18條第1 項前段之規定沒收銷燬之
    。
四、處罰條文：
    毒品危害防制條例第5條第4 項、第18條第1 項前段。
五、協商判決除有刑事訴訟法第454 條之4 第1 項第1 款於本訊
    問程序終結前，被告撤銷協商合意或檢察官撤回協商聲請者
    ；第2 款被告協商之意思非出於自由意志者；第4 款被告所
    犯之罪非第455 條之2 第1 項所定得以協商判決者；第6 款
    被告有其他較重之裁判上一罪之犯罪事實者；第7 款法院認
    應諭知免刑或免訴、不受理者情形之一，及違反同條第2 項
    「法院應於協商合意範圍內為判決；法院為協商判決所科之
    刑，以宣告緩刑或2 年以下有期徒刑、拘役或罰金為限」之
    規定者外，檢察官與被告均不得上訴。
五、如有前項得上訴之情形，得自收受宣示判決筆錄送達之日起
    10日內，向本院提出上訴書狀，上訴於第二審法院。
中    華    民    國    95    年    5     月    23    日
                  刑事第五庭    書  記  官  汪淑菁
                                法      官  楊惠芬
以上筆錄正本係照原本作成。
中    華    民    國    95    年    5     月    26    日
                                書  記  官  汪淑菁
附表：應沒收銷燬之物：
┌────┬──────┬───┬─────────┐
│編號    │外        觀│數  量│應沒收銷燬之重量  │
├────┼──────┼───┼─────────┤
│A1至A75 │黃色圓形藥錠│75小包│驗前總毛重158.76公│
│        │            │      │克（包裝塑膠袋總重│
│        │            │      │26.25 公克），扣除│
│        │            │      │淨重0.35公克後所餘│
│        │            │      │重量              │
├────┼──────┼───┼─────────┤
│B       │紅白相間膠囊│9 顆  │總淨重2.54公克    │
├────┼──────┼───┼─────────┤
│C       │淺紅色菱形藥│4 顆  │總淨重0.58公克    │
│        │錠          │      │                  │
├────┼──────┼───┼─────────┤
│D       │淺紅色圓形藥│3 顆  │總淨重0.56公克    │
│        │錠          │      │                  │
└────┴──────┴───┴─────────┘
附錄本案論罪科刑法條：
毒品危害防制條例第5條第4 項：
意圖販賣而持有第四級毒品或專供製造、施用毒品之器具者，處
1 年以上7 年以下有期徒刑，得併科新臺幣1 百萬元以下罰金。


司法院資訊處製作；財團法人民間司法改革基金會備份。
